【裁判字號】    98,易,1257
【裁判日期】    980507
【裁判案由】    竊盜
【裁判全文】
臺灣臺中地方法院刑事判決              98年度易字第1257號
公  訴  人  臺灣臺中地方法院檢察署檢察官
被      告  丙○○
上列被告因竊盜案件，經檢察官提起公訴（98年度偵字第7561號
），本院判決如下：
    主    文
丙○○竊盜，累犯，處有期徒刑捌月。
    犯罪事實
一、丙○○曾因施用毒品及竊盜等案件，經本院分別判處有期徒
    刑10月、1 年2 月確定，嗣經定應執行有期徒刑1 年10月確
    定，復因竊盜案件，經本院判處有期徒刑1 年確定。再經本
    院96年度聲減字第192 號裁定分別減刑為有期徒刑11月、6
    月確定，於96年11月22日因縮短刑期假釋出監，於96年12月
    9 日縮刑期滿執行完畢。詎其仍不知悔改，意圖為自己不法
    之所有，於98年1 月2 日晚間20時50分至21時35分間某時許
    ，在臺中市○區○○路56號之中正國小側門旁，徒手打破乙
    ○○所使用之車號3481-SF 號自小客車前座右側車窗後，進
    入車內搜尋財物，並竊得乙○○所有之DOPOD 牌手機1 支【
    價值約新臺幣（下同）9000元】及無線電1 台，得手後離去
    。嗣後於同日21時35分許，乙○○於上址發現上開自小客車
    車窗遭破壞，且車內上開物品遭竊而報警，經警在上開自小
    客車前座右側車窗之玻璃上採得丙○○左手食指及左中指指
    紋而循線查獲上情。
二、案經臺中市警察局第一分局報告臺灣臺中地方法院檢察署檢
    察官偵查起訴。
    理    由
壹、證據能力：
    按被告以外之人於審判外之言詞或書面陳述，除法律有規定
    者外，不得作為證據，刑事訴訟法第159條第1項固定有明文
    。惟被告以外之人於審判外之陳述，雖不符同法第159條之1
    至之4 之規定，而經當事人於審判程序同意作為證據，法院
    審酌該言詞陳述或書面陳述作成時之情況，認為適當者，亦
    得為證據。又當事人、代理人或辯護人於法院調查證據時，
    知有第159 條第1 項不得為證據之情形，而未於言詞辯論終
    結前聲明異議者，視為有前項之同意，同法第159 條之5 亦
    定有明文。查本案被害人乙○○於警詢中之陳述，為審判外
    之陳述而屬傳聞證據，公訴人及被告於本院準備程序及審判
    程序中對於前開證人於警詢之陳述，均表示沒有爭執，且迄
    於言詞辯論終結前亦未聲明異議。本院審酌其等陳述作成時
    之情況，核無違法取證或其他瑕疵，認為以之作為證據為適
    當，上開證人於審判外之陳述及相關證據資料，自得做為證
    據。
貳、實體方面：
一、訊據被告固坦承有於上揭時間、地點，進入上開自小客車內
    搜尋財物之事實，惟矢口否認有何竊盜犯行，辯稱：伊是看
    到上開自小客車車窗已經破掉，想說看看有無東西可偷，但
    伊進入後並沒有偷到東西云云。經查：
(一)、被害人乙○○於98年1月2日20時55分，將車號3481-SF自小
    客車停放至臺中市○區○○路56號之中正國小側門旁隨後離
    去，至同日21時35分許，被害人乙○○發現上開自小客車車
    窗遭破壞，此期間被告曾進入上開自小客車搜尋財物等節，
    業經被告供述不諱（本院卷第22頁），並有勘察採證同意書
    、內政部警政署刑事警察局98年2 月13日刑紋字第09800137
    93號鑑驗書1 紙、臺中市警察局第一分局現場勘察報告及現
    場採證照片9 張附卷可佐（警卷第8 至第16頁），可見被告
    確有進入上開車輛搜尋財物無誤。又被害人乙○○所使用之
    上開自小客車內，放置之DOPOD 牌PDA 手機1 支及無線電1
    台於此期間遭竊之事實，業據被害人於警詢中指述明確（警
    卷第6 至第7 頁），且被告亦坦承有進入該車搜尋財物，足
    認被害人上開失竊之財物應係被告所竊甚明。
(二)、被告雖以前開情詞置辯，然被害人乙○○於98年1 月2 日20
    時55分將車輛停妥於上址後，於同日21時35分許即返回上開
    車輛時，期間僅30分鐘餘，並非間隔甚久，且被害人返回上
    開車輛時即發現該車輛車窗遭打破，而於遭打破之車窗玻璃
    上復經警採得被告之2 枚指紋，別無其他人所留下之指紋，
    有勘察採證同意書、內政部警政署刑事警察局98年2 月13日
    刑紋字第0980013793號鑑驗書1 紙、臺中市警察局第一分局
    現場勘察報告及現場採證照片9 張在卷可參（警卷第8 至第
    16頁），可證上開車窗玻璃應係被告徒手打破，並非他人擊
    破在先，被告嗣後方進入行竊，被告上開所辯，顯係卸責之
    詞，不足採信，益徵被害人乙○○所失竊之財物為被告所竊
    無誤。
(三)、綜上所述，本件事證明確，被告竊盜犯行洵堪認定。
二、核被告所為係犯刑法第320 條第1 項之竊盜罪。又被告曾因
    施用毒品及竊盜等案件，經本院分別判處有期徒刑10月、1
    年2 月確定，嗣經定應執行有期徒刑1 年10月確定，復因竊
    盜案件，經本院判處有期徒刑1 年確定。再經本院96年度聲
    減字第192 號裁定分別減刑為有期徒刑11月、6 月確定，於
    96年11月22日因縮短刑期假釋出監，於96年12月9 日縮刑期
    滿執行完畢之事實，有臺灣高等法院被告前案紀錄表1 份在
    卷足參，其前受有期徒刑之執行完畢後，5 年以內故意再犯
    本件有期徒刑以上之罪，為累犯，應依刑法第47條第1項 之
    規定，加重其刑。爰審酌被告前已有竊盜罪之前科，竟不知
    警惕，且不思以正當手段賺取所需，猶再竊取他人之財物，
    顯然不知悔改，及其犯罪之動機、手段、對被害人所生之損
    害，另犯罪後僅坦承部分犯行等一切情狀，量處如主文所示
    之刑，以示儆懲。
三、據上論斷，應依刑事訴訟法第299條第1項前段，刑法第320
    條第1 項、第47條第1 項，刑法施行法第1 條之1 第1 項、
    第2 項前段，判決如主文。
本案經檢察官甲○○到庭執行職務。
中    華    民    國    98    年    5     月     7    日
                  刑事第十庭    法  官   柯雅惠
以上正本證明與原本無異。
如不服本判決應於收受判決後10日內向本院提出上訴書狀，並應
敘述具體理由；其未敘述上訴理由者，應於上訴期間屆滿後20日
內向本院補提理由書（均須按他造當事人之人數附繕本）「切勿
逕送上級法院」。
                                書記官   鄭淑英
中    華    民    國    98    年    5     月     7    日
附錄：
中華民國刑法第320條
意圖為自己或第三人不法之所有，而竊取他人之動產者，為竊盜
罪，處5年以下有期徒刑、拘役或5百元以下罰金。
意圖為自己或第三人不法之利益，而竊佔他人之不動產者，依前
項之規定處斷。
前二項之未遂犯罰之。


司法院資訊處製作；財團法人民間司法改革基金會備份。
